福建金門地方法院刑事判決　
111年度簡上字第5號
上  訴  人  福建金門地方檢察署檢察官
被      告  黃婷筠



上列上訴人因被告犯毀棄損壞案件，不服中華民國110年12月24
日本院金城簡易庭所為110年度城簡字第120號第一審判決（聲請
簡易判決處刑案號：福建金門地方檢察署110年度偵字第868號）
，提起上訴，被告於本院就被訴事實為有罪之陳述，經本院裁定
依簡式審判程序審理，判決如下：
    主  文
上訴駁回。
黃婷筠緩刑貳年。
    犯罪事實
一、黃婷筠因與許齊家曾有行車事故糾紛，竟基於毀損他人物品
    之犯意，分別於民國109年11月間某日、110年7月23日凌晨0
    時22分許，前往許齊家所經營位於金門縣○○鎮○○路000號之
    「慕容坊鞋店」，朝門外左側之植栽潑灑廢油（家裡煮菜用
    剩餘之食用油）及廚餘，損壞上開植栽之美觀功能與效用，
    而致令不堪使用。
二、案經許齊家訴由金門縣警察局金城分局報告福建金門地方檢
    察署檢察官偵查後，聲請以簡易判決處刑。
    理  由
一、證據能力部分：
    本件被告所犯為死刑、無期徒刑、最輕本刑為3年以上有期
    徒刑以外之罪，亦非屬高等法院管轄之第一審案件，其於本
    院已就被訴事實為有罪之陳述，經告知簡式審判程序之旨後
    ，檢察官、被告均同意本件改依簡式審判程序審理（見本院
    卷第86-87頁），本院乃依刑事訴訟法第455條之1第3項準用
    第364條、第273條之1第1項規定，當庭裁定本件進行簡式審
    判程序，依同法第273條之2規定，本件不受同法第159條第1
    項、第161條之2、第161條之3、第163條之1及第164條至第1
    70條有關證據調查程序規定之限制。
二、認定前揭犯罪事實所憑證據及理由：
  ㈠上揭犯罪事實，業據被告黃婷筠於警詢、偵訊及本院審理中
    （見警卷第5-8頁、偵卷第15-17頁、本院卷第89頁）均坦承
    不諱，核與證人即告訴人許齊家之證述情節大致相符（見警
    卷第9-11頁），復有警製陳報單、受理各類案件紀錄表、受
    （處）理案件證明單、現場附近監視器錄影擷取畫面翻拍照
    片6張及現場照片2張等（見警卷第13-25頁）附卷可稽，足
    認被告上開任意性自白與事實相符。
  ㈡綜上所述，被告犯毀棄損壞2次之行為，均已事證明確，足以
    認定，應依法論科。
三、檢察官因告訴人許齊家之請求而提起上訴，上訴意旨略以：
    被告所為上揭毀棄損壞2次之犯行，業據本院審認被告確有
    上揭毀棄損壞之行為，已如前述，然原審僅判處被告犯毀損
    他人物品罪，共2罪，各處罰金新臺幣（下同）3,000元，應
    執行罰金5,000元，如易服勞役，以1,000折算1日，原審量
    刑顯屬過輕，請求撤銷原判決，並加重其刑等語。
四、上訴駁回的理由： 
　  按關於刑之量定，係實體法上賦予法院得為自由裁量之事項
    ，苟已斟酌刑法第57條各款所列情狀，而未逾越法定刑度，
    或濫用其權限，即不得任意指摘為違法（最高法院72年台上
    字第6696號、75年台上字第7033號判例意旨參照），且在同
    一犯罪事實與情節，如別無其他加重或減輕之原因，下級審
    法院量定之刑，亦無過重或失輕之不當情形，則上級審法院
    對下級審法院之職權行使，原則上應予尊重（最高法院85年
    台上字第2446號判決意旨參照）。原審認本案事證明確，並
    審酌被告與告訴人間因行車糾紛之犯罪動機及目的而發生爭
    執，及因上開糾紛致內心不平之刺激，暨宣洩情緒之情狀下
    （見偵卷第16頁），以潑灑廚餘及廢棄食用油之手段，致告
    訴人所有之盆栽喪失觀賞效用之危害，所為應予非難。並慮
    及被告從事餐飲業，小康之家庭經濟狀況，無前科之素行，
    高職畢業之智識程度，因告訴人不願調解而未賠償告訴人之
    損失，坦承犯行之犯後態度等一切情狀，認被告犯毀損他人
    物品罪，共2罪，各處罰金3,000元，應執行罰金5,000元，
    如易服勞役，以1,000折算壹日。經核原審認事用法並無違
    誤，量刑亦在法定刑度內，且尚屬妥適而無不當。而被告於
    本院審理期日與告訴人達成和解，並於臉書「靠北金門」社
    團張貼道歉文三日，且獲得告訴人之原諒，有本院於111年3
    月29日和解筆錄、被告所提陳報狀暨臉書「靠北金門」社團
    翻拍資料，及本院翻拍臉書「靠北金門」社團畫面1張附卷
    可稽（見本院卷第95至101頁），原審雖未及審酌此情，然
    此僅屬量刑因子之一，就此與原判決量刑所憑理由為整體綜
    合觀察，尚難認原審就本案犯罪事實與情節所為之量刑，有
    何明顯過重失輕之不當，本院自應予維持。從而，原審判決
    認事用法及量刑既均無不當，故上訴並無理由，應予駁回。
五、末查，被告未曾因故意犯罪，而受有期徒刑以上刑之宣告，
    此有臺灣高等法院被告前案紀錄表1份附卷可參（見本院卷
    第77頁），復綜觀被告過往素行、前述生活狀況等所有情節
    ，足以令人相信其因行車糾紛，始憤而為本案犯行，究非惡
    性重大之人而無可原諒，況若完全不知反省，其也不致積極
    與告訴人達成和解並彌補損害，且獲告訴人原諒，有前揭本
    院和解筆錄、被告所提陳報狀暨臉書「靠北金門」社團翻拍
    資料，及本院翻拍臉書「靠北金門」社團畫面在卷可查，歷
    經本案偵、審程序之教訓後，信其將知所警惕，日後不致再
    犯，前開對被告所宣告之刑，以暫不執行為宜，故宣告緩刑
    2年，以啟自新。
據上論斷，應依刑事訴訟法第455條之1第1項、第3項、第368條
，刑法第74條第1項第1款，判決如主文。
本案經檢察官張漢森聲請以簡易判決處刑，檢察官蔣政寬到庭執
行職務。
中　　華　　民　　國　　111 　年　　 4 　　月　19 　　日
                  刑事第一庭  審判長法  官  陳弘能
                                    法  官  魏玉英 
　　　　　　　　　                  法　官　黃俊偉
以上正本證明與原本相符。
本判決不得上訴。 
中　　華　　民　　國　　111 　年　　4 　　月　　19　　日
                                    書記官  蔡鴻源
附錄本判決論罪科刑法條：
中華民國刑法第354條
毀棄、損壞前二條以外之他人之物或致令不堪用，足以生損害於
公眾或他人者，處2年以下有期徒刑、拘役或1萬5,000元以下罰
金。